【裁判字號】    92,聲,1936
【裁判日期】    920912
【裁判案由】    聲請回復原狀等
【裁判全文】
臺灣桃園地方法院刑事裁定                        九十二年度聲字第一九三六號
    聲  請  人  甲○○
    即被告
右列聲請人即被告因違反毒品危害防制條例案件，對於本院中華民國八十九年八月十
五日所為判決（八十九年度易字第一六二一號）、台灣高等法院中華民國八十九年十
二月十四日所為判決（八十九年度上易字第三八三三號）、該院八十九年度毒抗字第
八０六號裁定、該院九十年院賓刑新字第一六０六號函，聲請回復原狀暨調查事，本
院裁定如左：
    主  文
聲請駁回。
    理  由
一、本件聲請回復原狀意旨詳如附件所載。
二、按非因過失遲誤上訴、抗告或聲請再審之期間者，．．．，於其原因消滅後五日
    內，得聲請回復原狀。又聲請回復原狀時，對於非因過失遲誤期間之原因及其消
    滅時期，應於書狀內釋明之，刑事訴訟法第六十七條第一項、第六十八條第二項
    分別定有明文。
三、經查，聲請人即受判決人甲○○因違反毒品危害防制條例案件，經本院於民國八
    十九年八月十五日以八十九年度易字第一六二一號判處有期徒刑六月，如易科罰
    金以三百元折算一日在案，嗣經上訴，經臺灣高等法院於八十九年十二月十四日
    以八十九年度上易字第三八三三號判決駁回上訴並確定，有卷附台灣高等法院被
    告全國前案紀錄表一份附卷可稽，並經本院調閱上開案卷核閱無訛。茲聲請人上
    開案件，既經第二審之臺灣高等法院判決駁回上訴確定。聲請人事後對前開台灣
    高等法院八十九年度上易字第三八三三號判決及該院八十九年度毒抗字第八０六
    號裁定向台灣高等法院聲請再審，業經台灣高等法院於九十年二月十二日（九十
    年聲再字第七０號）、及九十年一月三十日（九十年度聲再字第二十五號）、九
    十年五月三十日（九十年度聲再字第一三九號）均以聲請人違背法律程序，駁回
    聲請。聲請人又對前開本院八十九年度易字第一六二一號判決聲請再審及回復原
    狀，亦經本院分別於九十年八月三十日（九十年聲再字第一號）、九十年九月十
    日（九十年度聲再字第二七一四號）、九十二年八月二十一日（九十二年聲再字
    第一五號）以聲請人違背法律程序，駁回其聲請等情，有前述台灣高等法院被告
    全國前案紀錄表一份及上開各裁定書存卷足佐，此部分事實應堪認定。聲請人再
    次爭執對本院八十九年度易字第一六二一號、台灣高等法院八十九年度上易字第
    三八三三號、該院八十九年度毒抗字第八０六號裁定及該院九十年院賓刑新字第
    一六０六號函聲請回復原狀，復均未針對因遲誤上訴、抗告或聲請再審之期間及
    非因過失遲誤期間之原因及其消滅期間，致其訴訟權喪失之問題而行爭辯，有違
    前開聲請回復原狀之法定程序，聲請人之聲請，顯無理由，應予駁回。
四、據上論斷，應依刑事訴訟法第二百二十條裁定如主文。
中      華      民      國      九十二      年      九    月    十二    日
                                臺灣桃園地方法院刑事第七庭
        法  官  林惠霞
右正本證明與原本無異。
如不服本裁定，應於裁定送達後五日內向本院提出抗告狀。
                                        書記官  陳恩如
中      華      民      國      九十二      年      九    月   二十五   日


司法院資訊處製作；財團法人民間司法改革基金會備份。
